臺灣花蓮地方法院民事裁定
111年度監宣字第39號
聲  請  人  陳秋萍

相  對  人  陳冠仁



上列聲請人間聲請監護宣告事件，經臺灣桃園地方法院裁定移送
前來，本院裁定如下：
    主      文
宣告陳冠仁（男、民國00年00月00日生、身分證統一編號：Z000
000000號）為受輔助宣告之人。
選定陳秋萍（女、民國00年0月00日生、身分證統一編號：Z0000
00000號）為受輔助宣告之人之輔助人。
聲請費用新臺幣壹仟元由受輔助宣告之人負擔。
    理    由
一、本件聲請人陳秋萍主張其兄陳冠仁罹雙相情緒障礙症（躁鬱
    症），致不能為意思表示或受意思表示，或不能辨識其意思
    表示之效果，為此依法聲請對陳冠仁為監護之宣告等語。
二、按法院對於監護之聲請，認為未達民法第14條第1項之程度
    者，得依民法第15條之1第1項規定，為輔助之宣告，民法第
    14條第3項定有明文。又法院對於監護宣告之聲請，認為未
    達應受監護宣告之程度，而有輔助宣告之原因者，得依聲請
    或依職權以裁定為輔助之宣告，亦為家事事件法第174條第1
    項所明定。
三、本院審驗陳冠仁之心神狀況，並採用臺北榮民總醫院玉里分
    院之精神鑑定報告書，認陳員患有躁鬱症，經過治療後，其
    精神症狀及大腦認知功能仍呈顯下降及易起伏狀態，心理衡
    鑑結果顯示個案長期以來一直存在著莫名的焦慮情緒，且易
    受外在刺激影響，致情緒不穩並誘發精神症狀（如：產生宗
    教妄想，或混亂行為），故當精神狀態不穩時，可能較難針
    對事物進行合理的判斷與分析，也較難做出為其所做決定負
    擔應負責任。鑑定結果為「有精神障礙或其他心智缺陷：躁
    鬱症」、「障礙程度：為意思表示或受意思表示或辨識其意
    思表示效果之能力：顯有不足」、「預後及回復可能性：預
    期漸漸退化，以目前科學根據，無證據顯示有回復之可能性
    」，此有該分院111年7月27日北總玉醫企字第1110601006號
    函所附精神鑑定報告書1件附卷可稽。綜上，應認陳冠仁並
    非完全不能為意思表示或受意思表示，或辨識其意思表示之
    效果，未達應受監護宣告之程度，聲請人聲請監護宣告，尚
    屬有間；惟陳冠仁為意思表示或受意思表示，或辨識其意思
    表示效果之能力既顯有不足，爰依職權以裁定為輔助之宣告
    。
四、又聲請人陳秋萍為相對人陳冠仁之妹，保管相對人證件並主
    責處理相對人事務，亦有擔任相對人之監護人意願，且未見
    明顯不適任之消極原因，此有桃園市社會工作師公會111年2
    月7日桃林字第111068號函附「桃園市政府社會局社會工作
    科監護（輔助）宣告調查訪視報告」1件在卷可佐（見臺灣
    桃園地方法院111年度監宣字第34號卷第27至第30頁反面）
    。而相對人經社工訪視後，表示願意由聲請人處理其事務，
    此亦有維安社會工作師事務所111年5月3日維安監宣字第111
    045號函附「成年人之監護宣告案件之訪視評估報告」1件附
    卷可稽。綜上，本院認由聲請人陳秋萍擔任陳冠仁之輔助人
    ，符合受輔助宣告之人之利益及意願，爰選定陳秋萍為受輔
    助宣告之人之輔助人。
五、爰裁定如主文。
中　　華　　民　　國　　111 　年　　8 　　月　　6 　　日
                  家事法庭  法  官  周健忠 
以上正本係照原本作成。
如對本裁定抗告，須於裁定送達後10日之不變期間內，向本院提
出抗告狀，並繳納抗告費新臺幣1,000元。
中　　華　　民　　國　　111 　年　　8 　　月　　8 　　日
                            書記官  陳佩姍